臺灣高等法院高雄分院刑事判決　　　　　　　　　　九十一年度上訴字第六九七號
　　上　訴　人　台灣高雄地方法院檢察署檢察官
　　被　　　告　甲○○
右上訴人因被告違反懲治走私條例案件，不服臺灣高雄地方法院九十一年度訴字第四
０二號中華民國九十一年三月二十二日第一審判決（起訴案號：臺灣屏東地方法院檢
察署九十一年度偵字第二七八號），提起上訴，本院判決如左：
      主  文
原判決撤銷。
甲○○私運管制物品進口逾公告數額，處有期徒刑參月。緩刑貳年。
      事  實
一、甲○○係世儀企業有限公司負責人，因從事廟宇興建工作，而向設在大陸地區福
    建省福耀公司購買石雕之石燈、燭台、石獅等石製品，及未經雕刻之青斗石素石
    材一批（重一千二百五十公斤），詎於民國（下同）九十年一月九日委由宏福報
    關有限公司（下稱宏福報關公司）向財政部高雄關稅局中島支局申報進口上開六
    十四項石製品時，竟未申報上開青斗石，利用不知情之宏福報關公司報運夾帶走
    私進口入台，嗣於九十年一月十八日，為警在高雄市○○○路四十二號弘信貨櫃
    場查獲，並扣得走私進口之上開青斗石石材。
二、案經財政部高雄關稅局移送台灣高雄地方法院檢察署檢察官偵查起訴。
     理   由
一、訊據被告甲○○（下稱被告）對於右揭自大陸地區購得青斗石一批，重一千二百
    五十公斤，經由香港轉運至高雄港，再委由宏福報關公司報運入台為警查獲之事
    實，固供認不諱，惟矢口否認有何走私之犯行，辯稱：刻花木就可以進口，因為
    沒有刻花木所以變成違禁品云云。經查：被告申報進口之物品係石雕石燈、石雕
    燭台、石雕石獅、石雕香爐、花鳥匾等石製品，有財政部高雄關稅局所檢送以世
    儀企業有限公司為進口名義人之進口報單影本在卷可憑，是青斗石並未在報運物
    品之內，被告購入該批青斗石係未經雕刻之石材，而仍以業經雕刻以石燈、花鳥
    匾等業經加工完成之石製品報運入台，其有夾帶走私入境之犯意，應無疑義。被
    告辯稱無走私之意思云云，應無可採。此外，復有財政部高雄關稅局之沒入處分
    書在卷可資左證（見九十年度他字第二四二六號卷第四頁）。而扣案走私入境青
    斗石之總重量為一千二百五十公斤之事實，亦有該局九十年八月十五日關緝字第
    九００六０七九八號函在卷可憑，事證明確，被告犯行已堪認定。
二、按自大陸地區私運物品進入台灣地區，或自台灣地區私運物品前往大陸地區者，
    以私運物品進口、出口論，適用本條例處斷，懲治走私條例第十二條定有明文；
    又自淪陷區（大陸地區）私運物品進入本國自由地區（台灣地區）者，或自本國
    自由地區私運物品前往淪陷區，其所私運之物品以管制物品論，除屬於甲項及乙
    項之物品不限數額外，其餘以私運一項或數項，其總額由海關比照緝獲時之完稅
    價格計算，超過新台幣十萬元或重量達一千公斤者，以管制進出口物品論，此亦
    有行政院依據懲治走私條例第二條第四項授權所公告之管制物品項目及其數額丁
    項所明定。核被告所為，係犯懲治走私條例第十二條、第二條第一項之私運管制
    物品進口逾公告數額罪。公訴人認係觸犯同條例第三條之私運走私物品罪，尚有
    未洽，惟起訴之社會基本事實相同，本院自得變更起訴法條而為審判。
三、原判決未詳為推求，認被告自大陸地區轉由香港走私入境並非自大陸地區私運進
    口，無懲治走私條例之適用，不無誤會，檢察官執此聲明上訴，指摘原判決不當
    ，為有理由。自應由本院將原判決撤銷改判。爰審酌被告犯後態度良好，走私之
    石材甚少，情節甚為輕微，青斗石已遭沒入處分等一切情事，量處有期徒刑三月
    。又被告前此未曾受有期徒刑以上刑之宣告，有台灣高等法院被告全國前案紀錄
    表在卷可憑，素行尚佳，並公訴人求以宣告緩刑等情，認所宣告之刑以暫不執行
    為適當，並宣告緩刑二年以啟自新。至扣案之青斗石業經高雄關稅局為沒入之處
    分確定，已如前述，爰不再為沒收之諭知，附此敘明。
據上論結，應依刑事訴訟法第三百六十九條第一項前段、第三百六十四條、第二百九
十九條第一項前段、第三百條、懲治走私條例第十二條、第十一條，刑法第十一條、
第七十四條第一款，罰金罰鍰提高標準條例第一條前段，判決如主文。
本案經檢察官林應華到庭執行職務。
中      華      民      國    九十一    年      五     月    三十一     日
                              臺灣高等法院高雄分院刑事第四庭
                                  審判長法官  蕭權閔
                                        法官  陳啟造
                                        法官  ﹖﹖﹖
右正本證明與原本無異。
如不服本判決應於收受本判決後十日內向本院提出上訴書狀，其未述上訴理由者，
並得於提起上訴後十日內向本院補提理由書狀（均須按他造當事人之人數附繕本)「
切勿逕送上級法院」。
                                      書記官  呂素珍
中      華      民      國    九十一    年      六     月      四       日
附錄：本判決論罪科刑法條：
懲治走私條例第二條第一項
私運管制物品進口、出口逾公告數額者，處七年以下有期徒刑，得併科新臺幣二十萬
元以下罰金。
                                                                   Ａ
